Config:
  hfst:
    Gen: ../../../src/generator-dict-gt-norm.hfst
    Morph: ../../../src/analyser-dict-gt-norm.hfst
  xerox:
    Gen: ../../../src/generator-dict-gt-norm.xfst
    Morph: ../../../src/analyser-dict-gt-norm.xfst
    App: lookup

Tests:

  Noun - huksim: 
    huksim+N+Sg+Nom: huksim
    huksim+N+Sg+Gen: huksim
    huksim+N+Sg+Acc: huksim
    huksim+N+Sg+Ill: huksiimân
    huksim+N+Sg+Loc: huksiimist
    huksim+N+Sg+Com: huksiimáin
    huksim+N+Sg+Abe: huksimttáá
    huksim+N+Ess: huksiimin
    huksim+N+Par: huksiimid
    huksim+N+Pl+Nom: huksiimeh
    huksim+N+Pl+Gen: huksiimij
    huksim+N+Pl+Acc: huksiimijd
    huksim+N+Pl+Ill: huksiimáid
    huksim+N+Pl+Loc: huksiimijn
    huksim+N+Pl+Com: huksiimijguin
    huksim+N+Pl+Abe: huksiimijttáá
	
  Noun - kiddim: 
    kiddim+N+Sg+Nom: kiddim
    kiddim+N+Sg+Gen: kiddim
    kiddim+N+Sg+Acc: kiddim
    kiddim+N+Sg+Ill: kiddiimân
    kiddim+N+Sg+Loc: kiddiimist
    kiddim+N+Sg+Com: kiddiimáin
    kiddim+N+Sg+Abe: kiddimttáá
    kiddim+N+Ess: kiddiimin
    kiddim+N+Par: kiddiimid
    kiddim+N+Pl+Nom: kiddiimeh
    kiddim+N+Pl+Gen: kiddiimij
    kiddim+N+Pl+Acc: kiddiimijd
    kiddim+N+Pl+Ill: kiddiimáid
    kiddim+N+Pl+Loc: kiddiimijn
    kiddim+N+Pl+Com: kiddiimijguin
    kiddim+N+Pl+Abe: kiddiimijttáá
	

  Noun - taŋkkam: 
    taŋkkam+N+Sg+Nom: taŋkkam
    taŋkkam+N+Sg+Gen: taŋkkam
    taŋkkam+N+Sg+Acc: taŋkkam
    taŋkkam+N+Sg+Ill: taŋkkaamân
    taŋkkam+N+Sg+Loc: taŋkkaamist
    taŋkkam+N+Sg+Com: taŋkkaamáin
    taŋkkam+N+Sg+Abe: taŋkkamttáá
    taŋkkam+N+Ess: taŋkkaamin
    taŋkkam+N+Par: taŋkkaamid
    taŋkkam+N+Pl+Nom: taŋkkaameh
    taŋkkam+N+Pl+Gen: taŋkkaamij
    taŋkkam+N+Pl+Acc: taŋkkaamijd
    taŋkkam+N+Pl+Ill: taŋkkaamáid
    taŋkkam+N+Pl+Loc: taŋkkaamijn
    taŋkkam+N+Pl+Com: taŋkkaamijguin
    taŋkkam+N+Pl+Abe: taŋkkaamijttáá
	
  Noun - muorjim: 
    muorjim+N+Sg+Nom: muorˊjim
    muorjim+N+Sg+Gen: muorˊjim
    muorjim+N+Sg+Acc: muorˊjim
    muorjim+N+Sg+Ill: muorˊjimân
    muorjim+N+Sg+Loc: muorˊjiimist
    muorjim+N+Sg+Com: muorˊjiimáin
    muorjim+N+Sg+Abe: muorˊjimttáá
    muorjim+N+Ess: muorˊjiimin
    muorjim+N+Par: muorˊjiimid
    muorjim+N+Pl+Nom: muorˊjiimeh
    muorjim+N+Pl+Gen: muorˊjiimij
    muorjim+N+Pl+Acc: muorˊjiimijd
    muorjim+N+Pl+Ill: muorˊjiimáid
    muorjim+N+Pl+Loc: muorˊjiimijn
    muorjim+N+Pl+Com: muorˊjiimijguin
    muorjim+N+Pl+Abe: muorˊjiimijttáá

  Noun - merkkum: 
    merkkum+N+Sg+Nom: merkkum
    merkkum+N+Sg+Gen: merkkum
    merkkum+N+Sg+Acc: merkkum
    merkkum+N+Sg+Ill: merkkuumân
    merkkum+N+Sg+Loc: merkkuumist
    merkkum+N+Sg+Com: merkkuumáin
    merkkum+N+Sg+Abe: merkkumttáá
    merkkum+N+Ess: merkkuumin
    merkkum+N+Par: merkkuumid
    merkkum+N+Pl+Nom: merkkuumeh
    merkkum+N+Pl+Gen: merkkuumij
    merkkum+N+Pl+Acc: merkkuumijd
    merkkum+N+Pl+Ill: merkkuumáid
    merkkum+N+Pl+Loc: merkkuumijn
    merkkum+N+Pl+Com: merkkuumijguin
    merkkum+N+Pl+Abe: merkkuumijttáá

  Noun - saneerim: 
    saneerim+N+Sg+Nom: saneerim
    saneerim+N+Sg+Gen: saneerim
    saneerim+N+Sg+Acc: saneerim
    saneerim+N+Sg+Ill: saneeriimân
    saneerim+N+Sg+Loc: saneeriimist
    saneerim+N+Sg+Com: saneeriimáin
    saneerim+N+Sg+Abe: saneerimttáá
    saneerim+N+Ess: saneeriimin
    saneerim+N+Par: saneeriimid
    saneerim+N+Pl+Nom: saneeriimeh
    saneerim+N+Pl+Gen: saneeriimij
    saneerim+N+Pl+Acc: saneeriimijd
    saneerim+N+Pl+Ill: saneeriimáid
    saneerim+N+Pl+Loc: saneeriimijn
    saneerim+N+Pl+Com: saneeriimijguin
    saneerim+N+Pl+Abe: saneeriimijttáá